# 评估范围问题

提问人：tzhang99 时间：2012-01-04 17:19:44
有个关于评估的问题请教各位版主和兄弟：目前有一家集团公司准备增资作评估，请问其评估的净资产是该集团公司的母公司报表中的所有者权益呢，还是该集团公司的合并报表中的归属于母公司的所有者权益呢？谢谢！

回答人：chenyiwei
个人意见：评估对象应当是该集团公司的母公司报表中的所有者权益，但对其中涉及对子公司的长期股权投资，应考虑其对应的子公司净资产份额的公允价值因素。 请各位评估方面专家指正，谢谢！